---
title: "Beispiele zum R-Paket *viscomplexr*"
author: "Peter Biber"
date: "27. 1. 2020"
output:
  html_document: default
  pdf_document: default
---

```{r setup, include=FALSE}
knitr::opts_chunk$set(echo = TRUE)
library(viscomplexr)
```

Eine komplexwertige Funktion wird auf der komplexen Zahlenebene dargestellt. Eine Abbildung einer komplexen Zahl $z$ auf sich selbst, $f(z)=z$ stellt sich als Phasenportrait wie folgt dar:
  
```{r plot1, echo=c(-1,-3), results="hide"}
op <- par(mar = c(5.1, 4.1, 2.1, 2.1))
phasePortrait("z", xlim = c(-6.5, 6.5), ylim = c(-4, 4), xlab = "reell", ylab = "imaginär")
par(op)
```

Eine besonders interessante Abbildung ist $f(z)=\mathrm{e}^{z}$, besonders dann, wenn wie hier, die Zoneneinteilung von Betrag und Argument der komplexen Zahlen geschickt gewählt wird.

```{r plot2, echo=c(-1,-3), results="hide"}
op <- par(mar = c(5.1, 4.1, 2.1, 2.1))
phasePortrait("exp(z)", xlim = c(-6.5, 6.5), ylim = c(-4, 4), xlab = "reell", ylab = "imaginär")
par(op)
```
